【裁判字號】    99,審訴,573
【裁判日期】    990831
【裁判案由】    違反毒品危害防制條例
【裁判全文】
臺灣新竹地方法院刑事宣示判決筆錄     99年度審訴字第573號
公  訴  人  臺灣新竹地方法院檢察署檢察官
被      告  甲○○
指定辯護人  本院公設辯護人林建和
上列被告因違反毒品危害防制條例等案件，檢察官提起公訴（99
年度毒偵字第1162號）後，聲請改依協商程序而為判決，本院於
中華民國99年8月31日下午4時，在本院刑事第十一法庭宣示判決
，出席職員如下：
                審判長法  官  劉兆菊
                      書記官  林兆嘉
                      通  譯  楊德光
法官起立朗讀判決主文、犯罪事實要旨、處罰條文，及告以上訴
限制、期間並提出上訴狀之法院，且諭知記載其內容：
一、主  文：
    甲○○施用第一級毒品，累犯，處有期徒刑拾月。又施用第
    二級毒品，累犯，處有期徒刑柒月。應執行有期徒刑壹年貳
    月。
二、犯罪事實要旨：
（一）甲○○前於民國88年間，因施用第二級毒品案件，經本院
      於88年11月27日以88年度毒聲字第2481號裁定送觀察、勒
      戒後，認無繼續施用毒品之傾向，於88年12月15日執行完
      畢釋放出所，經臺灣新竹地方法院檢察署檢察官於同日以
      88年度毒偵字第1033號為不起訴處分確定。又於89年間，
      因施用第二級毒品案件，經本院於89年7 月20日以89年度
      毒聲字第1804號裁定送觀察、勒戒後，認有繼續施用毒品
      之傾向，再經本院於89年10月18日以89年度毒聲字第2476
      號裁定令入戒治處所施以強制戒治，嗣於90年5 月9 日停
      止戒治出所，所餘戒治期間交付保護管束，並於90年10月
      5 日戒治期滿，保護管束未經撤銷以已執行完畢論；刑責
      部分則經本院於89年11月2 日以89年度竹北簡字第345 號
      判決判處有期徒刑5 月確定，再經本院於90年11月16日以
      90年度聲字第1251號裁定免除其刑之執行確定。
（二）甲○○另於88年間，因違反懲治盜匪條例案件，經本院於
      89年6月20日以88年度少訴字第19號判決判處有期徒刑3年
      8月確定；又於89年間，因竊盜案件，經本院於89年12月8
      日以89年度易字第656號判決判處有期徒刑9月確定；上揭
      2案再經本院於91年8 月23日以91年度聲字第656號裁定定
      應執行有期徒刑4年3月確定；嗣於92年5 月28日縮刑假釋
      出監，所餘刑期交付保護管束，並於94年5 月20日縮刑期
      滿，保護管束未經撤銷以已執行完畢論。又先後於95年間
      ，(1)因施用第一、二級毒品案件，經本院於95年4 月26日
      以95年度訴字第283 號判決分別判處有期徒刑8月、6月確
      定；(2)因竊盜案件，經本院於95年9 月28日以95年度易字
      第435 號判決判處有期徒刑10月確定；(3)因施用第一級毒
      品案件，經本院於95年11月24日以95年度訴字第846 號判
      決判處有期徒刑9 月確定；(4)因竊盜案件，經本院於95年
      12月27日以95年度易字第615 號判決判處有期徒刑1年1月
      確定；以及(5)於96年間，因施用第一、二級毒品案件，經
      本院於96年4月30日以96年度訴字第229號判決分別判處有
      期徒刑9月、8月確定；嗣因中華民國九十六年罪犯減刑條
      例施行，上揭(1)至(5)等案件經本院於96年8 月15日以96年
      度聲減字第1048號裁定均減其宣告刑至2分之1；並就減刑
      後之(1)案件定應執行刑有期徒刑6 月；就減刑後之(2)至(5)
      案件定應執行刑有期徒刑2年4月確定。嗣經接續執行，甫
      於98年1 月10日縮刑假釋出監，所餘刑期交付保護管束，
      而於98年9 月30日縮刑期滿，保護管束未經撤銷以已執行
      完畢論。
（三）詎甲○○仍不知悔改，於前開觀察、勒戒執行完畢釋放後
      5 年內，再因施用毒品案件經刑之追訴處罰後，復基於施
      用第二級毒品甲基安非他命之犯意，於99年4月18日晚間6
      、7 時許，在其位於新竹縣湖口鄉○○街22號住處內，以
      將第二級毒品甲基安非他命置於玻璃球內燒烤後吸食煙霧
      之方式，施用第二級毒品甲基安非他命1 次；另基於施用
      第一級毒品海洛因之犯意，於同日約隔1 小時後，在同一
      地點，以將第一級毒品海洛因摻入香菸內點燃後吸食煙霧
      之方式，非法施用第一級毒品海洛因1 次。嗣甲○○於99
      年4月19日凌晨3時50分許在新竹縣湖口鄉○○路、信全街
      口，因形跡可疑經警攔查；並於同日凌晨4時5分經其同意
      採集尿液送驗，呈嗎啡、可待因、甲基安非他命、安非他
      命陽性反應，始查悉上情。
（四）案經新竹縣政府警察局竹北分局報告臺灣新竹地方法院檢
      察署檢察官偵查起訴後，經檢察官聲請認罪協商判決，由
      本院合議庭裁定由受命法官獨任改依協商程序而為判決。
三、處罰條文：
    毒品危害防制條例第10條第1項、第2項，刑法第11條前段、
    第47條第1項、第51條第5款。
四、協商判決除有刑事訴訟法第455條之4第1項第1款於本訊問程
    序終結前，被告撤銷協商合意或檢察官撤回協商聲請者；第
    2款被告協商之意思非出於自由意志者；第4款被告所犯之罪
    非第455條之2第1項所定得以協商判決者；第6款被告有其他
    較重之裁判上一罪之犯罪事實者；第7 款法院認應諭知免刑
    或免訴、不受理者情形之一，及違反同條第2 項「法院應於
    協商合意範圍內為判決；法院為協商判決所科之刑，以宣告
    緩刑或2年以下有期徒刑、拘役或罰金為限」之規定者外，
    檢察官與被告均不得上訴。
五、如有前項得上訴之情形，得自收受宣示判決筆錄送達之日起
    10日內，向本院提出上訴書狀，上訴於第二審法院。
本案經檢察官洪期榮到庭執行職務。
中    華    民    國    99    年    8     月    31    日
                  刑事第九庭    書  記  官  林兆嘉
                                審判長法官  劉兆菊
以上筆錄正本係照原本作成。
中    華    民    國    99    年    8     月    31    日
                                書  記  官  林兆嘉
附錄本案論罪科刑法條：
毒品危害防制條例第10條
施用第一級毒品者，處6月以上5年以下有期徒刑。
施用第二級毒品者，處3年以下有期徒刑。

司法院資訊處製作；財團法人民間司法改革基金會備份。
